臺灣宜蘭地方法院交通事件裁定　　　　100年度交聲字第103號
移
異　議　人
即受處分人　黃蘭芳
代　理　人　陳景進
上列受處分人因違反道路交通管理處罰條例案件，對於交通部公
路總局臺北區監理所宜蘭監理站於民國100年4月18日所為之處分
（原處分案號：宜監字第裁43-QQ0000000號），聲明異議，本院
裁定如下：
    主  文
異議駁回。
    理  由
一、按汽車駕駛人在顯有妨礙其他人、車通行處所停車者，處新
    臺幣（下同）600元以上1,200元以下罰鍰，道路交通管理處
    罰條例第56條第1項第5款定有明文。
二、原處分意旨略以：異議人即受處分人黃蘭芳所有之車號7819
    -FM號自用一般小客貨車，於民國100年1月26上午9時27分許
    停放於宜蘭縣羅東鎮○○○路前，「在顯有妨礙他人車通行
    處所停車」。經原處分機關調查後，認異議人「在顯有妨礙
    他車通行處所停車」之違規情節屬實，依道路交通管理處罰
    條例第56條第1項第5款規定，裁處異議人罰鍰新臺幣900元
    在案。
三、異議意略旨以：該路段完全沒有劃紅線或黃線，且伊是停在
    馬路3分之1的位置，並沒有妨礙他車通行，為此聲明異議，
    請求撤銷原處分等語。
四、經查，受處分人於上揭時地停放7819-FM號自用一般小客貨
    車之事實，為受處分人所不爭執，並有採證照片在卷可稽，
    自堪信為真實。至受處分人雖辯稱並沒有妨礙他車通行云云
    ，然依證人即警員張詠筑於本院調查時證稱：「這是民眾檢
    舉的案件，因為事實明確，所以依法製單，因為受處分人已
    經明顯佔用道路三分之二了，且不管該路段有無劃紅線或黃
    線，都不能佔用道路，且本件當時車上都沒有人，也不符合
    臨時停車的規定」等語明確（見本院卷第20-21頁筆錄），
    且經本院當庭勘驗採證光碟結果為「畫面顯示7819-FM號自
    用小客貨車停放於路中，該路段為雙向單線道，車上並無人
    員且車輛並未顯示閃光燈」，此有勘驗筆錄在卷足稽，且亦
    核與採證照片所示相符，顯見當時受處分人上開車輛，確係
    停放於道路中，且佔用車道寬度一半以上，不僅容易造成交
    通阻塞，更妨礙行駛於該處道路之駕駛人的視線判斷及通行
    安全，足認顯有妨礙其他車通行之情形無訛，故受處分人辯
    稱其停車行為並未妨礙其他車輛通行云云，實非可採。
五、綜上所述，受處分人確有在顯有妨礙其他人、車通行處所停
    車之違規行為堪以認定，原處分機關依道路交通管理處罰條
    例第56條第1項第5款規定，裁處異議人罰鍰900元，於法並
    無不合。本件異議為無理由，應予駁回。
六、依道路交通事件處理辦法第18條，裁定如主文。
中    華    民    國   100    年    8     月    31    日
                  交通法庭法  官  鄭貽馨
以上正本證明與原本無異。
如不服本裁定，應於裁定送達後5日內，向本院提出抗告狀。（
應附繕本）
                          書記官  高雪琴
中    華    民    國   100    年    8     月    31    日